臺灣板橋地方法院刑事判決　　　　　　　 94年度易字第106號
公　訴　人　臺灣板橋地方法院檢察署檢察官
被　　　告　甲○○
上列被告因竊盜案件，經檢察官提起公訴（93年度偵字第17834號）
，於被告為有罪陳述後，本院由受命法官獨任依簡式審判程序判
決如下：
    主  文
甲○○共同連續於夜間侵入住宅、毀壞門扇、攜帶兇器竊盜，處
有期徒刑壹年拾月。
扣案板手支、尖嘴鉗壹支、活動板手支、鑿子壹支均沒收。
    事  實
一、甲○○前因違反毒品危害防制條例案件，經本院於民國89年
    3 月27日以89年度訴字第294 號判決判處有期徒刑8 月確定
    。又另因違反毒品危害防制條例案件，經本院於89年11月2
    日以89年度板簡字1634號判決判處有期徒刑6 月確定。上開
    二罪經定應執行刑為有期徒刑1 年，刑期起算日為90年2 月
    9 日，指揮書執畢日期為91年2 月8 日，於91年1 月25日因
    縮短刑期執行完畢出監（構成累犯）。詎仍不知悔改，基於
    意圖為自己不法所有之概括犯意，與邱勇智（由檢察官另案
    偵查中）基於共同犯意之連絡，自93年4 月27日21時起，在
    臺北縣板橋市○○街60巷3 弄8 號4 樓等處，連續以夜間侵
    入住宅，毀壞門扇，逾越牆垣而進入他人處所內或攜帶板手
    等足堪為兇器之物等方式，竊取丙○○等人所有之物，其竊
    盜行為之時間、地點、被害人、竊盜方式、所得財物等均詳
    如附表所示。嗣為警於93年5 月19日11時許，在臺北縣中和
    市○○街68號2 樓查獲，並扣得其行竊時使用或攜帶之自製
    板手3 支、尖嘴鉗1 支、活動板手3 支、鑿子1 支等工具。
二、案經臺北縣政府警察局海山分局報告臺灣板橋地方法院檢察
    署檢察官偵查起訴。
    理  由
一、右開犯罪事實，業據被告甲○○於本院審理中自白不諱，核
    與被害人丙○○、乙○○、丁○○於警詢中陳述失竊情形，
    及同遭查獲共同為連續加重竊盜行為之邱勇智於警詢及偵查
    中之供述大抵合致，堪信被告上開自白應與事實相符。此外
    ，復有扣案之自製板手3 支、尖嘴鉗1 支、活動板手3 支、
    鑿子1 支等等工具可資佐證，本件事證明確，被告如事實欄
    所載之竊盜犯行足以認定，應予依法論科。
二、按刑法第321 條第1 項第3 款之攜帶兇器竊盜罪，係以行為
    人攜帶兇器竊盜為其加重條件，此所謂兇器，其種類並無限
    制，凡客觀上足對人之生命、身體、安全構成威脅，具有危
    險性之兇器均屬之，且祇須行竊時攜帶此種具有危險性之兇
    器為已足，並不以攜帶之初有行兇之意圖為必要，最高法院
    79 年 度臺上字第5253號判例可資參照，查扣案之自製板手
    3 支、尖嘴鉗1 支、活動板手3 支、鑿子1 支等工具，均係
    被告為本件竊盜犯行時所攜帶之物，業據被告於警詢中自承
    明確，而該等工具均係金屬材質，如以之攻擊人體，客觀上
    顯足以造成相當之傷害，堪認具殺傷力而足供兇器之使用。
    核被告所為，附表編號1 部分係犯係犯刑法第321 條第1 項
    第1 款、第2 款、第3 款之夜間侵入住宅毀壞門扇攜帶兇器
    竊盜罪；附表編號2 部分係犯刑法第321 條第1 項第2 款、
    第3 款之毀壞門扇攜帶兇器竊盜罪；附表編號3 部分係犯夜
    間侵入住宅毀壞門扇攜帶兇器竊盜未遂罪；被告與邱勇智就
    所犯如附表所示之竊盜罪間，有犯意之聯絡與行為之分擔，
    為共同正犯。被告先後多次竊盜犯行，時間緊接，所犯又係
    基本犯罪構成要件相同之罪，顯基於概括犯意而為之，雖有
    夜間侵入住宅、毀壞門扇、攜帶兇器及竊盜未遂之分，然其
    基本犯罪構成要件相同，仍成立連續犯，應依刑法第56條之
    規定，從一情節較重之刑法第321 條第1 項第1 款、第2 款
    、第3 款之夜間侵入住宅毀壞門扇攜帶兇器竊盜罪論處，並
    加重其刑。爰審酌被告甲○○前因違反毒品危害防制條例案
    件，經本院於89年3 月27日以89年度訴字第294 號判決判處
    有期徒刑8 月確定。又另因違反毒品危害防制條例案件，經
    本院於89年11月2 日以89年度板簡字1634號判決判處有期徒
    刑6 月確定。上開二罪經定應執行刑為有期徒刑1 年，刑期
    起算日為90年2 月9 日，指揮書執畢日期為91年2 月8 日，
    於91年1 月25日因縮短刑期執行完畢出監，此有卷附臺灣高
    等法院被告全國前案紀錄表可按，五年內再犯本件犯行，應
    論以累犯並加重其刑。其所用之夜間侵入住宅、毀壞門扇、
    攜帶兇器等手段，較之一般竊盜行為情節為重，行竊次數多
    達三次，及其造成之危害與於本院審理中能坦承犯行之犯罪
    後態度等一切情狀，量處如主文所示之刑，以資儆懲。扣案
    自製板手3 支、尖嘴鉗1 支、活動板手3 支、鑿子1 支等工
    具，均係被告所有且為本件竊盜犯行時所使用之工具或攜帶
    之物，業據被告於警詢中自承明確，應依刑法第38條第1 項
    第2 款之規定併為沒收之諭知。
據上論斷，應依刑事訴訟法第273 條之1 第1 項、第299 條第1
項、刑法第28條、第56條、第321 條第1 項第1 款、第2 款、第
3款、第38條第1項第2款，判決如主文。
本案經檢察官徐名駒到庭執行職務。
中　　華　　民　　國　　94　　年　　3 　　月　　31　　日
                        刑事第十八庭法  官  邱育佩
上正本證明與原本無異
如不服本判決應於送達後十日內向本院提出上訴狀
                                    書記官  林貴卿
中　　華　　民　　國　　94　　年　　3 　　月　　31　　日
附錄本案論罪科刑法條全文
刑法第三百二十一條
犯竊盜罪而有左列情形之一者，處六月以上五年以下有期徒刑：
  一、於夜間侵入住宅或有人居住之建築物、船艦或隱匿其內而犯之者。
  二、毀越門扇、牆垣或其他安全設備而犯之者。
  三、攜帶兇器而犯之者。
  四、結夥三人以上而犯之者。
  五、乘火災、水災或其他災害之際而犯之者。
  六、在車站或埠頭而犯之者。
前項之未遂犯罰之。
附表：
附表
┌──┬─────┬─────┬────┬─────┬─────┬────┬─────┐
│編號│ 竊盜時間 │ 竊盜地點 │ 被害人 │ 竊盜方式 │ 所得財物 │ 既未遂 │   備註   │
├──┼─────┼─────┼────┼─────┼─────┼────┼─────┤
│ 一 │93年4 月27│臺北縣板橋│ 丙○○ │被告甲○○│女用手錶2 │  既遂  │毀損部分未│
│    │日21時許  │市○○街60│        │負責把風，│只、新台幣│        │據被害人雷│
│    │          │巷3 弄8 號│        │由邱勇智持│少許、行李│        │大岳告訴  │
│    │          │4 樓      │        │自製且客觀│鄉、皮包、│        │          │
│    │          │          │        │上可供作為│床罩、禮券│        │          │
│    │          │          │        │凶器之板手│等物      │        │          │
│    │          │          │        │，破壞住宅│          │        │          │
│    │          │          │        │大門門鎖而│          │        │          │
│    │          │          │        │侵入住宅竊│          │        │          │
│    │          │          │        │取        │          │        │          │
├──┼─────┼─────┼────┼─────┼─────┼────┼─────┤
│ 二 │93年5月5日│臺北縣中和│ 乙○○ │被告甲○○│黃金手鍊1 │  既遂  │毀損、侵入│
│    │15時許    │市○○路12│        │負責把風，│條、咖啡色│        │住宅部分未│
│    │          │6巷2弄3號2│        │由邱勇智持│皮包、一些│        │據被害人黃│
│    │          │樓        │        │自製且客觀│女用裝飾品│        │明和告訴  │
│    │          │          │        │上可供作為│          │        │          │
│    │          │          │        │凶器之板手│          │        │          │
│    │          │          │        │，破壞住宅│          │        │          │
│    │          │          │        │大門門鎖而│          │        │          │
│    │          │          │        │侵入住宅竊│          │        │          │
│    │          │          │        │取        │          │        │          │
├──┼─────┼─────┼────┼─────┼─────┼────┼─────┤
│ 三 │93年5月9日│臺北縣中和│ 丁○○ │被告甲○○│  無損失  │  未遂  │毀損部分未│
│    │23時許    │市○○路45│        │負責把風，│          │        │據被害人劉│
│    │          │6巷2弄12號│        │由邱勇智持│          │        │進春告訴  │
│    │          │4樓       │        │自製且客觀│          │        │          │
│    │          │          │        │上可供作為│          │        │          │
│    │          │          │        │凶器之板手│          │        │          │
│    │          │          │        │，破壞住宅│          │        │          │
│    │          │          │        │大門門鎖而│          │        │          │
│    │          │          │        │侵入住宅竊│          │        │          │
│    │          │          │        │取        │          │        │          │
└──┴─────┴─────┴────┴─────┴─────┴────┴─────┘
